Service photographique du Premier ministre. Reportages photographiques relatifs aux activités de François Fillon, Premier ministre (2007-2012)
Archives nationales (France)
- Reportages photographiques couvrant l'année 2009, 20144696/449-20144696/646
  - Entretien de François Fillon, Premier ministre, avec Guido Westerwelle, vice-chancelier et ministre fédéral des Affaires étrangères d'Allemagne, le 2 novembre 2009. PHOTOGRAPHIES, 20144696/609
  - Entretien de François Fillon, Premier ministre, avec Cécile Duflot, secrétaire nationale des Verts, le 2 novembre 2009. PHOTOGRAPHIES, 20144696/610
  - Entretien de François Fillon, Premier ministre, avec Jean Todt, président de la Fédération internationale de l'automobile (FIA), le 2 novembre 2009. PHOTOGRAPHIES, 20144696/611
  - Conseil national de la montagne, présidé par François Fillon, Premier ministre, à la Délégation interministérielle à l'aménagement et à la compétitivité des territoires (DIACT) le 3 novembre 2009. PHOTOGRAPHIES, 20144696/612
  - Entretien de François Fillon, Premier ministre, avec François Bayrou, président du Mouvement démocrate (Modem), le 4 novembre 2009. PHOTOGRAPHIES, 20144696/613
  - Réunion sur le thème du stress au travail, présidée par François Fillon, Premier ministre, le 4 novembre 2009. PHOTOGRAPHIES, 20144696/614
  - Déplacement de François Fillon, Premier ministre, pour l'inauguration des nouveaux locaux du Crédit agricole de l'Anjou et du Maine, à Angers (Maine-et-Loire) le 7 novembre 2009. PHOTOGRAPHIES, 20144696/615
  - Déplacement de François Fillon, Premier ministre, sur le thème de la sécurité publique, à Yutz et à Thionville (Moselle) le 9 novembre 2009. PHOTOGRAPHIES, 20144696/616
  - Participation de François Fillon, Premier ministre, au spectacle commémoratif du 20e anniversaire de la chute du Mur de Berlin (Allemagne), à Paris le 9 novembre 2009. PHOTOGRAPHIES, 20144696/617
  - Participation de François Fillon, Premier ministre, à la commémoration du 91e anniversaire de l'Armistice du 11 novembre 1918, en présence d'Angela Merkel, chancelière fédérale d'Allemagne, à Paris le 11 novembre 2009. PHOTOGRAPHIES, 20144696/618
  - Visite officielle de François Fillon, Premier ministre, au Vietnam du 12 au 14 novembre 2009. PHOTOGRAPHIES, 12 novembre 2009-14 novembre 2009; 20144696/619
  - Participation de François Fillon, Premier ministre, au colloque "La réforme de l'administration territoriale de l'Etat", au Centre des nouvelles industries et technologies (CNIT), à La Défense (Hauts-de-Seine) le 16 novembre 2009. PHOTOGRAPHIES, 20144696/620
  - Participation de François Fillon, Premier ministre, au 92e Congrès des maires et présidents de communautés de France, à Paris le 17 novembre 2009. PHOTOGRAPHIES, 20144696/621
  - Déjeuner de François Fillon, Premier ministre, avec des élus de la Sarthe, à l'Hôtel de Matignon le 18 novembre 2009. PHOTOGRAPHIES, 20144696/622
  - Déplacement de François Fillon, Premier ministre, sur le thème de l'égalité des chances dans un lycée de Reims (Marne), le 19 novembre 2009. PHOTOGRAPHIES, 20144696/623
  - Entretien de François Fillon, Premier ministre, avec Ali Bongo Ondimba, président de la République du Gabon, le 20 novembre 2009. PHOTOGRAPHIES, 20144696/624
  - Inauguration par François Fillon, Premier ministre, de la maison d'arrêt du Mans - Les Croisettes, à Coulaines (Sarthe) le 21 novembre 2009. PHOTOGRAPHIES, 20144696/625
  - Comité interministériel à l'égalité des chances, présidé par François Fillon, Premier ministre, le 23 novembre 2009. PHOTOGRAPHIES, 20144696/626
  - Réception de François Fillon, Premier ministre, à l'occasion de la Journée internationale pour l'élimination de la violence faite aux femmes, le 25 novembre 2009. PHOTOGRAPHIES, 20144696/627
  - Déplacement de François Fillon, Premier ministre, sur le chantier du Réacteur pressurisé européen (EPR) à la centrale nucléaire de Flamanville (Manche), le 26 novembre 2009. PHOTOGRAPHIES, 20144696/628
  - Entretien de François Fillon, Premier ministre, avec Vladimir Poutine, président du gouvernement de Russie, le 26 novembre 2009. PHOTOGRAPHIES, 20144696/629
  - XIVe Séminaire intergouvernemental France-Russie, à Rambouillet (Yvelines) le 27 novembre 2009. PHOTOGRAPHIES, 20144696/630
  - Réunion de François Fillon, Premier ministre, avec les architectes de l'Atelier international du Grand Paris (AIGP), le 30 novembre 2009. PHOTOGRAPHIES, 20144696/631
  - Réunion de ministres consacrée aux mesures de lutte contre l'épidémie de grippe A(H1N1), présidée par François Fillon, Premier ministre, le 1er décembre 2009. PHOTOGRAPHIES, 1 décembre 2009; 20144696/632
  - Déplacement de François Fillon, Premier ministre, à bord du porte-hélicoptère Jeanne d'Arc de la Marine nationale et pour les 5es Assises de l'économie maritime et du littoral, à Brest (Finistère) le 2 décembre 2009. PHOTOGRAPHIES, 20144696/633
  - Entretien de François Fillon, Premier ministre, avec Lee Hsien Loong, Premier ministre de Singapour, le 2 décembre 2009. PHOTOGRAPHIES, 20144696/634
  - Déplacement de François Fillon, Premier ministre, sur le site de l'entreprise ALSTOM à Reichshoffen et à la Chambre des métiers d'Alsace, à l'occasion de son 110e anniversaire, à Schiltigheim (Bas-Rhin), le 3 décembre 2009. PHOTOGRAPHIES, 20144696/635
  - Participation de François Fillon, Premier ministre, au colloque organisé par l'Institut Montaigne sur le thème "Qu'est-ce qu'être français ?", à Paris le 4 décembre 2009. PHOTOGRAPHIES, 20144696/636
  - Entretien de François Fillon, Premier ministre, avec Herman Van Rompuy, président du Conseil européen, le 4 décembre 2009. PHOTOGRAPHIES, 20144696/637
  - Comité interministériel de la mer, présidé par François Fillon, Premier ministre, le 8 décembre 2009. PHOTOGRAPHIES, 20144696/638
  - Réception par François Fillon, Premier ministre, du Club de développement du pays sabolien (Sarthe), à l'Hôtel de Matignon le 9 décembre 2009. PHOTOGRAPHIES, 20144696/639
  - Remise de l'Ordre national du mérite à JeMarie Sander, président de la Fédération nationale du Crédit agricole (FNCA), par François Fillon, Premier ministre, le 9 décembre 2009. PHOTOGRAPHIES, 20144696/640
  - Participation de François Fillon, Premier ministre, au congrès du Parti populaire européen (PPE), à Bonn (Allemagne) le 10 décembre 2009. PHOTOGRAPHIES, 20144696/641
  - Entretien de François Fillon, Premier ministre, avec Hosni Moubarak, président de la République d'Egypte, le 14 décembre 2009. PHOTOGRAPHIES, 20144696/642
  - Réception donnée par François Fillon, Premier ministre, à l'occasion de la 500 000e création d'entreprise de l'année, en lien avec le statut d'auto-entrepreneur, à l'Hôtel de Matignon le 16 décembre 2009. PHOTOGRAPHIES, 20144696/643
  - Déplacement de François Fillon, Premier ministre, pour l'inauguration de l'Etablissement public d'insertion de la Défense (EPIDE) de Marseille (Bouches-du-Rhône), le 17 décembre 2009. PHOTOGRAPHIES, 20144696/644
  - Visite officielle de François Fillon, Premier ministre, en Chine du 20 au 22 décembre 2009. PHOTOGRAPHIES, 20 décembre 2009-22 décembre 2009; 20144696/645
  - Participation de François Fillon, Premier ministre, au spectacle de Noël offert aux enfants des agents des services du Premier ministre, à l'opéra de Paris en décembre 2009. PHOTOGRAPHIES, 20144696/646
- Reportages photographiques couvrant l'année 2010, 20144696/647-20144696/867
  - Hommage de François Fillon, Premier ministre, à la suite du décès de Philippe Séguin, Premier président de la Cour des comptes, à l'Hôtel de Matignon le 7 janvier 2010. PHOTOGRAPHIES, 20144696/647
  - Entretien de François Fillon, Premier ministre, avec José Socrates, Premier ministre du Portugal, le 7 janvier 2010. PHOTOGRAPHIES, 20144696/648
  - Intervention de François Fillon, Premier ministre, au colloque "Nouveau monde, nouveau capitalisme", à Paris le 8 janvier 2010. PHOTOGRAPHIES, 20144696/649
  - Entretien de François Fillon, Premier ministre, avec André Gérin, député du Rhône et président de la Mission d'information sur la pratique du port du voile intégral sur le territoire national, le 13 janvier 2010. PHOTOGRAPHIES, 20144696/650
  - Voeux de François Fillon, Premier ministre, à la presse, le 14 janvier 2010. PHOTOGRAPHIES, 20144696/651
  - Participation de François Fillon, Premier ministre, à l'audience solennelle de rentrée de la Cour de cassation, le 14 janvier 2010. PHOTOGRAPHIES, 20144696/652
  - Installation par François Fillon, Premier ministre, du Haut Conseil de la science et de la technologie, à l'Hôtel de Matignon le 15 janvier 2010. PHOTOGRAPHIES, 20144696/653
  - Entretien de François Fillon, Premier ministre, avec Claudie Haigneré, présidente de la Cité des sciences et de l'industrie, le 15 janvier 2010. PHOTOGRAPHIE, 20144696/654
  - Entretien de François Fillon, Premier ministre, avec Bernard Bigot, administrateur du Commissariat à l'énergie atomique (CEA), le 15 janvier 2010. PHOTOGRAPHIE, 20144696/655
  - Déplacement de François Fillon, Premier ministre, au centre opérationnel de la fibre optique de France Télécom, à Paris le 18 janvier 2010. PHOTOGRAPHIES, 20144696/656
  - Déplacement de François Fillon, Premier ministre, sur le site de l'entreprise Dassault Systèmes à Vélizy (Yvelines) le 18 janvier 2010. PHOTOGRAPHIES, 20144696/657
  - Remise à François Fillon, Premier ministre du rapport relatif au développement de l'orientation professionnelle tout au long de la vie par François Guégot, députée de Seine-Maritime, parlementaire en mission, le 19 janvier 2010. PHOTOGRAPHIES, 20144696/658
  - Voeux de François Fillon, Premier ministre, aux parlementaires, le 20 janvier 2010. PHOTOGRAPHIES, 20144696/659
  - Entretien de François Fillon, Premier ministre, avec Anne Lauvergeon, présidente du directoire d'Areva, et Henri Proglio, président-directeur général d'Electricité de France (EDF), le 20 janvier 2010. PHOTOGRAPHIES, 20144696/660
  - Remise à François Fillon, Premier ministre, du rapport "Lutter contre le racisme sur Internet" par Isabelle Falque-Pierrotin, présidente du Forum des droits sur l'Internet, le 20 janvier 2010. PHOTOGRAPHIES, 20144696/661
  - Entretien de François Fillon, Premier ministre, avec Saad Hariri, président du Conseil des ministres du Liban, le 21 janvier 2010. PHOTOGRAPHIES, 20144696/662
  - Entretien de François Fillon, Premier ministre, avec Michel Barnier, député européen, candidat à un poste de commissaire au sein de la Commission européenne, le 22 janvier 2010. PHOTOGRAPHIES, 20144696/663
  - Inauguration par François Fillon, Premier ministre, du centre hospitalier de Vesoul (Haute-Saône), le 25 janvier 2010. PHOTOGRAPHIES, 20144696/664
  - Entretien de François Fillon, Premier ministre, avec Salam Fayyad, Premier ministre de l'Autorité palestinienne, le 26 janvier 2010. PHOTOGRAPHIES, 20144696/665
  - Entretien de François Fillon, Premier ministre, avec JePierre Raffarin, ancien Premier ministre, le 29 janvier 2010. PHOTOGRAPHIES, 20144696/666
  - Fête à l'occasion du départ de Laurence Marion, conseillère technique pour les libertés publiques au cabinet du Premier ministre, François Fillon, le 29 janvier 2010. PHOTOGRAPHIES, 20144696/667
  - Entretien de François Fillon, Premier ministre, avec Jerzy Buzek, président du Parlement européen, le 2 février 2010. PHOTOGRAPHIES, 20144696/668
  - Entretien de François Fillon, Premier ministre, avec Gourbangouly Berdymouhamedov, président du Turkménistan, le 2 février 2010. PHOTOGRAPHIES, 20144696/669
  - Réunion de ministres consacrée aux suites du rapport de Marie-Dominique Hagelsteen, présidente de la section des travaux publics du Conseil d'Etat, sur les exclusivités de distribution et de transport dans le secteur de la télévision payante, présidée par François Fillon, Premier ministre, le 3 février 2010. PHOTOGRAPHIES, 20144696/670
  - Entretien de François Fillon, Premier ministre, avec Tamin Bin Hamad Al Thani, prince-héritier du Qatar, le 3 février 2010. PHOTOGRAPHIES, 20144696/671
  - Participation de François Fillon, Premier ministre, au dîner annuel du Conseil représentatif des institutions juives de France (CRIF), le 3 février 2010. PHOTOGRAPHIES, 20144696/672
  - Inauguration par François Fillon, Premier ministre, du foyer d'hébergement pour adultes handicapés mentaux "Le Cèdre", à Sablé-sur-Sarthe (Sarthe) le 5 février 2010. PHOTOGRAPHIES, 20144696/673
  - Réception par François Fillon, Premier ministre, des personnels civils, militaires et humanitaires ayant porté secours aux sinistrés en Haïti, après le tremblement de terre, à l'Hôtel de Matignon le 8 février 2010. PHOTOGRAPHIES, 20144696/674
  - Séminaire gouvernemental sur l'identité nationale, présidé par François Fillon, Premier ministre, le 8 février 2010. PHOTOGRAPHIES, 20144696/675
  - Comité interministériel du handicap, présidé par François Fillon, Premier ministre, le 9 février 2010. PHOTOGRAPHIE, 20144696/676
  - Déplacement de François Fillon, Premier ministre, à l'occasion de son assemblée plénière, au Conseil économique, social et environnemental (CESE), le 9 février 2010. PHOTOGRAPHIES, 20144696/677
  - Remise de la Légion d'honneur à André Merlin, président du Conseil international des grands réseaux électriques (CIGRÉ) et à Pascal Colombani, président du conseil d'administration de Valeo, par François Fillon, Premier ministre, le 9 février 2010. PHOTOGRAPHIES, 20144696/678
  - Entretien de François Fillon, Premier ministre, avec Georges Papandréou, Premier ministre de Grèce, le 10 février 2010. PHOTOGRAPHIES, 20144696/679
  - Visite de François Fillon, Premier ministre, aux formes armées engagées en Afghanistan le 11 février 2010. PHOTOGRAPHIES, 20144696/680
  - Remise de la Légion d'honneur à JeYves Chamard, ancien député, président d'honneur de la fédération de l'Union pour un mouvement populaire (UMP) de la Vienne, par François Fillon, Premier ministre, le 16 février 2010. PHOTOGRAPHIES, 20144696/681
  - Remise de l'Ordre national du mérite à Claude Huriet, professeur de médecine et ancien sénateur de Meurthe-et-Moselle, spécialiste des questions de bioéthique, par François Fillon, Premier ministre, le 16 février 2010. PHOTOGRAPHIES, 20144696/682
  - Remise à François Fillon, Premier ministre, du rapport "Bien-être et efficacité au travail" par Muriel Pénicaud, directrice générale des ressources humaines de Danone, Henri Lachmann, président du conseil de surveillance de Schneider Electric, et Chrisitian Larose, vice-président du Conseil économique, social et environnemental (CESE), le 17 février 2010. PHOTOGRAPHIES, 20144696/683
  - Remise à François Fillon, Premier ministre, du rapport "Les entreprises de taille intermédiaire au coeur d'une nouvelle dynamique de croissance" par Bruno Retailleau, sénateur de la Vendée, le 17 février 2010. PHOTOGRAPHIES, 20144696/684
  - Comité interministériel de la sécurité routière (CISR), présidé par François Fillon, Premier ministre, le 18 février 2010. PHOTOGRAPHIES, 20144696/685
  - Visite officielle de François Fillon, Premier ministre, en Syrie du 19 au 20 février 2010. PHOTOGRAPHIES, 19 février 2010-20 février 2010; 20144696/686
  - Visite officielle de François Fillon, Premier ministre, en Jordanie du 20 au 21 février 2010. PHOTOGRAPHIES, 20 février 2010-21 février 2010; 20144696/687
  - Entretien de François Fillon, Premier ministre, avec Mahmoud Abbas, président de l'Autorité palestinienne, le 22 février 2010. PHOTOGRAPHIES, 20144696/688
  - Déplacement de François Fillon, Premier ministre, sur le thème du Revenu de solidarité active (RSA), au Relais Val de Seine, à Chanteloup-les-Vignes (Yvelines) le 24 février 2010. PHOTOGRAPHIES, 20144696/689
  - Entretien de François Fillon, Premier ministre, avec Didier Migaud, Premier président de la Cour des comptes, le 25 février 2010. PHOTOGRAPHIES, 20144696/690
  - Remise de la Légion d'honneur à Daniel Seifer, médecin, par François Fillon, Premier ministre, le 25 février 2010. PHOTOGRAPHIES, 20144696/691
  - Remise de la Légion d'honneur à Gérard de Cortanze, écrivain, par François Fillon, Premier ministre, le 25 février 2010. PHOTOGRAPHIES, 20144696/692
  - Remise de l'Ordre national du mérite à Lucien-François Bernard, assureur et directeur de société, par François Fillon, Premier ministre, le 25 février 2010. PHOTOGRAPHIES, 20144696/693
  - Remise de la Légion d'honneur à Claudio Scajola, ministre du Développement économique d'Italie, par François Fillon, Premier ministre, le 26 février 2010. PHOTOGRAPHIES, 20144696/694
  - Réunion consacrée aux conséquences de la tempête Xynthia, présidée par François Fillon, Premier ministre, le 28 février 2010. PHOTOGRAPHIES, 20144696/695
  - Réception par François Fillon, Premier ministre, d'agriculteurs de la Sarthe, à l'Hôtel de Matignon le 1er mars 2010. PHOTOGRAPHIES, 1 mars 2010; 20144696/696
  - Entretien de François Fillon, Premier ministre, avec Dmitri Medvedev, président de Russie, le 2 mars 2010. PHOTOGRAPHIES, 20144696/697
  - Intervention de François Fillon, Premier ministre, devant les préfets, au ministère de l'Intérieur, de l'outre-mer et des collectivités locales, le 3 mars 2010. PHOTOGRAPHIES, 20144696/698
  - Visite de François Fillon, Premier ministre, au Salon international de l'agriculture, à Paris le 4 mars 2010. PHOTOGRAPHIES, 20144696/699
  - Participation de François Fillon, Premier ministre, à la messe en hommage aux victimes de la tempête Xynthia, en la cathédrale de Luçon (Vendée) le 4 mars 2010. PHOTOGRAPHIES, 20144696/700
  - Intervention de François Fillon, Premier ministre, à la Conférence internationale sur l'accès au nucléaire civil, à l'Organisation de coopération et de développement économiques (OCDE), à Paris le 9 mars 2010. PHOTOGRAPHIES, 20144696/701
  - Voyage de François Fillon, Premier ministre, à l'occasion du colloque "L'Union européenne au service de la croissance" à l'université Humboldt, à Berlin (Allemagne) le 10 mars 2010. PHOTOGRAPHIES, 20144696/702
  - Signature par François Fillon, Premier ministre, d'une convention relative à l'installation d'une centrale solaire à Toul (Meurthe-et-Moselle), à l'Hôtel de Matignon le 11 mars 2010. PHOTOGRAPHIES, 20144696/703
  - Entretien de François Fillon, Premier ministre, avec le général Pierre de Villiers, chef du Cabinet militaire du Premier ministre, à l'occasion de la cessation de ses fonctions, le 12 mars 2010. PHOTOGRAPHIES, 20144696/704
  - Déplacement de François Fillon, Premier ministre, à l'occasion de la réception sous la Coupole de Simone Veil, ancien ministre et écrivain, à l'Académie française le 18 mars 2010. PHOTOGRAPHIES, 20144696/705
  - Intervention de François Fillon, Premier ministre, à l'issue du second tour des élections régionales, le 21 mars 2010. PHOTOGRAPHIES, 20144696/706
  - Remise de l'Ordre national du mérite à Robert Hiriart, ostéopathe, par François Fillon, Premier ministre, le 23 mars 2010. PHOTOGRAPHIES, 20144696/707
  - Participation de François Fillon, Premier ministre, au 5e forum "Finances et investissements au Qatar", à Paris le 25 mars 2010. PHOTOGRAPHIES, 20144696/708
  - Participation de François Fillon, Premier ministre, au séminaire des parlementaires de l'Union pour un mouvement populaire (UMP), à la Maison de la chimie (Paris) le 29 mars 2010. PHOTOGRAPHIES, 20144696/709
  - Fête à l'occasion du départ de Cédric Grouchka, conseiller technique en charge de la santé, du cabinet du Premier ministre, François Fillon, le 30 mars 2010. PHOTOGRAPHIES, 20144696/710
  - Entretien de François Fillon, Premier ministre, avec Didier Robert, président du Conseil régional de La Réunion, le 1er avril 2010. PHOTOGRAPHIES, 1 avril 2010; 20144696/711
  - Entretien de François Fillon, Premier ministre, avec Recep Tayyip Erdogan, Premier ministre de Turquie, le 7 avril 2010. PHOTOGRAPHIES, 20144696/712
  - Réunion de ministres sur le thème de l'emploi, présidée par François Fillon, Premier ministre, le 8 avril 2010. PHOTOGRAPHIES, 20144696/713
  - Réunion consacrée aux conséquences de la tempête Xynthia, présidée par François Fillon, Premier ministre, le 13 avril 2010. PHOTOGRAPHIES, 20144696/714
  - Entretien de François Fillon, Premier ministre, avec Shimon Peres, président d'Israël, le 13 avril 2010. PHOTOGRAPHIES, 20144696/715
  - Entretien de François Fillon, Premier ministre, avec Philippe Richert, président du Conseil régional d'Alsace, le 13 avril 2010. PHOTOGRAPHIES, 20144696/716
  - Rencontre de François Fillon, Premier ministre, avec la commission d'évaluation de l'UEFA (Union of European Football Associations) en prévision de l'Euro 2016, le 13 avril 2010. PHOTOGRAPHIE, 20144696/717
  - Remise à François Fillon, Premier ministre, du rapport du Conseil d'orientation des retraites (COR), par Raphaël Hadas-Lebel, président du COR, le 14 avril 2010. PHOTOGRAPHIES, 20144696/718
  - Inauguration par François Fillon, Premier ministre, de l'usine Saint-Gobain Isover de Chemillé (Maine-et-Loire), le 14 avril 2010. PHOTOGRAPHIES, 20144696/719
  - Entretien de François Fillon, Premier ministre, avec Didier Robert, président du Conseil régional de La Réunion, le 15 avril 2010. PHOTOGRAPHIES, 20144696/720
  - Remise à François Fillon, Premier ministre, du rapport "Pour un livre numérique créateur de valeurs" par Christine Albanel, ancien ministre, chargée d'une mission sur le passage de l'économie du livre à l'ère du numérique, le 15 avril 2010. PHOTOGRAPHIES, 20144696/721
  - Entretien de François Fillon, Premier ministre, avec Nasser Al-Mohammed Al-Ahmed Al-Sabah, Premier ministre du Koweït, le 16 avril 2010. PHOTOGRAPHIES, 20144696/722
  - Réunion de ministres consacrée aux conséquences de l'éruption du volcan Eyjafjöll en Islande sur le trafic aérien, présidée par François Fillon, Premier ministre, le 17 avril 2010. PHOTOGRAPHIES, 20144696/723
  - Réunion de ministres consacrée aux conséquences de l'éruption du volcan Eyjafjöll en Islande sur le trafic aérien, présidée par François Fillon, Premier ministre, le 18 avril 2010. PHOTOGRAPHIES, 20144696/724
  - Réunion de ministres consacrée aux conséquences de l'éruption du volcan Eyjafjöll en Islande sur le trafic aérien, présidée par François Fillon, Premier ministre, le 19 avril 2010. PHOTOGRAPHIES, 20144696/725
  - Remise de la Légion d'honneur à Ambroise Guellec, ancien député européen, conseiller régional de Bretagne, Christian Philip, recteur de l'académie de Montpellier (Hérault), et JeMarc Nudant, ancien député de la Côte-d'Or, par François Fillon, Premier ministre, le 20 avril 2010. PHOTOGRAPHIES, 20144696/726
  - Déplacement de François Fillon, Premier ministre, sur le thème de l'emploi des jeunes, au centre technique de PSA Peugeot-Citroën, à Vélizy-Villacoublay (Yvelines) le 21 avril 2010. PHOTOGRAPHIES, 20144696/727
  - Déjeuner de François Fillon, Premier ministre, avec la presse de l'industrie automobile, à l'Hôtel de Matignon le 22 avril 2010. PHOTOGRAPHIES, 20144696/728
  - Remise à François Fillon, Premier ministre, du rapport relatif à la consolidation des finances des départements fragilisés, par Pierre Jamet, directeur général des services du Conseil général du Rhône, le 22 avril 2010. PHOTOGRAPHIES, 20144696/729
  - Participation de François Fillon, Premier ministre, à la remise du Prix de l'homme de l'année 2009, à l'Automobile club de France (Paris) le 22 avril 2010. PHOTOGRAPHIES, 20144696/730
  - Entretien de François Fillon, Premier ministre, avec Gilles Bernheim, Grand rabbin de France, le 23 avril 2010. PHOTOGRAPHIES, 20144696/731
  - Entretien de François Fillon, Premier ministre, avec José-Manuel Barroso, président de la Commission européenne, le 26 avril 2010. PHOTOGRAPHIES, 20144696/732
  - Entretien de François Fillon, Premier ministre, avec André Vingt-Trois, archevêque de Paris, président de la Conférence des évêques de France, le 29 avril 2010. PHOTOGRAPHIES, 20144696/733
  - Inauguration par François Fillon, Premier ministre, du Campus des métiers et des entreprises, à Bobigny (Seine-Saint-Denis) le 29 avril 2010. PHOTOGRAPHIES, 20144696/734